【裁判字號】    99,審訴,837
【裁判日期】    991231
【裁判案由】    違反毒品危害防制條例
【裁判全文】
臺灣新竹地方法院刑事宣示判決筆錄     99年度審訴字第837號
公  訴  人  臺灣新竹地方法院檢察署檢察官
被      告  陳佑展
指定辯護人  本院公設辯護人  林建和
上列被告因違反毒品危害防制條例案件，經檢察官提起公訴（99
年度毒偵字第1671號）後，聲請改依協商程序而為判決，本院於
中華民國99年12月31日下午4 時在本院刑事第七法庭宣示判決，
出席職員如下：
                                  法  官  楊惠芬
                                  書記官  張懿中
                                  通  譯  楊德光
法官起立朗讀判決主文、犯罪事實要旨、處罰條文、附記事項及
告以上訴限制、期間並提出上訴狀之法院，且諭知記載其內容：
一、主  文
    陳佑展施用第一級毒品，累犯，處有期徒刑捌月。扣案之第
    一級毒品海洛因包（合計淨重貳點陸伍公克、驗餘淨重貳
    點陸貳公克、空包裝總重零點陸陸公克）及海洛因殘渣袋
    個均沒收銷燬之。扣案之注射針筒壹支及綠色小布袋壹個均
    沒收之。又施用第二級毒品，累犯，處有期徒刑伍月。扣案
    之第二級毒品安非他命壹包（毛重零點公克）沒收銷燬之
    。扣案之綠色小布袋壹個沒收之。應執行有期徒刑拾壹月。
    扣案之第一級毒品海洛因包（合計淨重貳點陸伍公克、驗
    餘淨重貳點陸貳公克、空包裝總重零點陸陸公克）、第二級
    毒品安非他命壹包（毛重零點公克）及海洛因殘渣袋個
    均沒收銷燬之。扣案之注射針筒壹支及綠色小布袋壹個均沒
    收之。
二、犯罪事實要旨：
（一）陳佑展前曾於民國95年1 月間因違反毒品危害防制條例
      案件，經本院於95年4 月6 日以95年度訴字第203 號就連
      續施用第一級毒品部分判處有期徒刑10月，連續施用第二
      級毒品部分判處有期徒刑8 月，應執行有期徒刑1 年4 月
      ，並經臺灣高等法院於95年7 月26日以95年度上訴字第19
      97號判決上訴駁回確定。又於95年9 月間因違反毒品危
      害防制條例案件，經本院於95年10月23日以95年度訴字第
      780 號就施用第一級毒品部分判處有期徒刑1 年，施用第
      二級毒品部分判處有期徒刑9 月，應執行有期徒刑1 年7
      月，於95年11月13日確定。嗣經本院於96年8 月29日以96
      年度聲減字第1032號就上揭案件部分裁定分別減為有期
      徒刑5 月及4 月，應執行有期徒刑8 年；又上揭案件部
      分裁定分別減為有期徒刑6 月、4 月又15日，應執行有期
      徒刑9 月又15日確定。而上揭所有案件接續執行，並於96
      年12月21日假釋出監，刑期至97年4 月6 日假釋期滿未經
      撤銷保護管束而視為已執行完畢。
（二）陳佑展前曾於90年間因施用毒品案件，經臺灣新竹地方法
      院檢察署檢察官聲請，而經本院於90年1 月18日以90年度
      毒聲字第171 號裁定送勒戒處所觀察、勒戒，旋因觀察、
      勒戒結果，因認有繼續施用毒品傾向，經臺灣新竹地方法
      院檢察署檢察官聲請，而經本院於90年3 月7 日以90年度
      毒聲字第356 號裁定令入戒治處所施以強制戒治，嗣因執
      行屆滿3 月，其成效經評定為合格，無繼續戒治之必要，
      復經臺灣新竹地方法院檢察署檢察官聲請，而經本院於90
      年9 月13日以90年度毒聲字第1422號裁定停止戒治，所餘
      戒治期間，付保護管束，並於90年10月12日出所，其保護
      管束期間於91年2 月27日屆滿，未經撤銷保護管束，而視
      為強制戒治執行完畢，並經臺灣新竹地方法院檢察署檢察
      官於91年3 月7 日以91年度戒偵字第35號為不起訴處分確
      定。其又於92年間因施用毒品案件，經臺灣新竹地方法院
      檢察署檢察官聲請，而經本院於92年6 月24日以92年度毒
      聲字第447 號裁定令入戒治處所施以強制戒治，嗣因毒品
      危害防制條例修正，因而於93年1 月9 日出所。至其此部
      分施用毒品犯行，經臺灣新竹地方法院檢察署檢察官起訴
      ，而經本院於92年8 月29日以92年度訴字第266 號就連續
      施用第一級毒品部分判處有期徒刑8 月，連續施用第二級
      毒品部分判處有期徒刑5 月，應執行有期徒刑1 年，於92
      年9 月15日確定。其又於95年1 月間因施用毒品案件，經
      臺灣新竹地方法院檢察署檢察官起訴，而經本院於95年4
      月6 日以95年度訴字第203 號就連續施用第一級毒品部分
      判處有期徒刑10月，連續施用第二級毒品部分判處有期徒
      刑8 月，應執行有期徒刑1 年4 月，並經臺灣高等法院於
      95年7 月26日以95年度上訴字第1997號判決上訴駁回確定
      。其又於95年9 月間因施用毒品案件，經臺灣新竹地方法
      院檢察署檢察官起訴，而經本院於95年10月23日以95年度
      訴字第780 號就施用第一級毒品部分判處有期徒刑1 年，
      施用第二級毒品部分判處有期徒刑9 月，應執行有期徒刑
      1 年7 月，於95年11月13日確定。其又於99年間因施用毒
      品案件，經臺灣新竹地方法院檢察署檢察官起訴，而經本
      院於99年11月9 日以99年度審訴字第608 號就施用第一級
      毒品部分判處有期徒刑7 月，施用第二級毒品部分判處有
      期徒刑4 月，應執行有期徒刑9 月。
（三）詎陳佑展猶不知悔改，仍未戒除毒癮，復於前開強制戒治
      執行完畢及前揭違反毒品危害防制條例案件後，又另行起
      意，並基於施用第一級毒品海洛因之犯意，於99年9 月25
      日20、21時許，在綽號「大頭」之男子位於新竹市某處之
      住所內，以將第一級毒品海洛因摻水置入注射針筒施打於
      皮膚之方式，施用第一級毒品海洛因。又另行起意，並基
      於施用第二級毒品甲基安非他命之犯意，在上揭時地，以
      將第二級毒品甲基安非他命置放玻璃球內燒烤，讓其起煙
      霧，再以吸食器吸食煙霧之方式，施用第二級毒品甲基安
      非他命。嗣其因另案贓物案件遭通緝，於同日23時40分許
      ，在新竹市○○路○ 段730 之1 號前為警逮捕，並扣得其
      所有之第一級毒品海洛因3 包（合計淨重2.65公克、驗餘
      淨重2.62公克、空包裝總重0.66公克）、第二級毒品安非
      他命1 包（毛重0.3 公克）、海洛因殘渣袋3 個、注射針
      筒1 支及裝前揭毒品及殘渣袋所用綠色小布袋1 個等物。
      經警將其所親採封緘之尿液送驗結果呈嗎啡陽性反應、可
      待因陽性反應、安非他命陽性反應及甲基安非他命陽性反
      應，因而為警循線查悉上情。
三、處罰條文：
    毒品危害防制條例第10條第1 項、第2 項、第18條第1 項前
    段，刑法第11條前段、第47條第1 項、第51條第5 款、第38
    條第1 項第2 款。
四、協商判決除有刑事訴訟法第455 條之4 第1 項第1 款於本訊
    問程序終結前，被告撤銷協商合意或檢察官撤回協商聲請者
    ；第2 款被告協商之意思非出於自由意志者；第4 款被告所
    犯之罪非第四百五十五條之二第一項所定得以協商判決者；
    第6 款被告有其他較重之裁判上一罪之犯罪事實者；第7 款
    法院認應諭知免刑或免訴、不受理者情形之一，及違反同條
    第2 項「法院應於協商合意範圍內為判決；法院為協商判決
    所科之刑，以宣告緩刑或二年以下有期徒刑、拘役或罰金為
    限」之規定者外，檢察官與被告、辯護人均不得上訴。
五、如有前項得上訴之情形，得自收受宣示判決筆錄送達之日起
    10日內，向本院提出上訴書狀，上訴於第二審法院。
中    華    民    國    99    年    12    月    31    日
                  刑事第九庭    書  記  官  張懿中
                                法      官  楊惠芬
以上正本證明與原本無異。
中    華    民    國    99    年    12    月    31    日
                                書  記  官  張懿中
附錄論罪科刑法條：
毒品危害防制條例第10條：
施用第一級毒品者，處六月以上五年以下有期徒刑。
施用第二級毒品者，處三年以下有期徒刑。

司法院資訊處製作；財團法人民間司法改革基金會備份。
